【裁判字號】    98,上易,1168
【裁判日期】    980702
【裁判案由】    妨害名譽
【裁判全文】
臺灣高等法院刑事判決                98年度上易字第1168號
上  訴  人  臺灣士林地方法院檢察署檢察官
被      告  乙○○
                    國民
                    號3樓
                    號1樓
上列上訴人因被告妨害名譽案件，不服臺灣士林地方法院98年度
易字第31號，中華民國98年3月17日第一審判決（起訴案號：臺
灣士林地方法院檢察署96年度偵字第14478號），提起上訴，本
院判決如下：
    主  文
上訴駁回。
    理  由
一、本案經本院審理結果，認第一審判決以不能證明被告乙○○
    犯罪，而諭知無罪之判決，經核並無違誤，應予維持，並引
    用第一審判決書記載之理由（如附件）。
二、檢察官上訴意旨略以：被告以「屁」形容、攻訐他人之言論
    ，在客觀上已達一般人均認有貶損他人人格之程度，有各地
    方法院判決可參。原判決未說明何以認定上開字句未達貶損
    他人人格之程度，其理由未備，且違反經驗法則云云。
三、按刑法第309條第1項公然侮辱罪，須有侮辱他人之故意，及
    侮辱之行為，始能成立。所謂悔辱之行為，係指為使人難堪
    ，使用不當之言語、文字或動作，足以損害被害人之名譽感
    情而言。經查：本件告訴人甲○○因被告對其表示要去其家
    死給其看等語，乃質問被告為何要在大過年時要說這種話，
    被告遂在成德國小警衛室對告訴人口出「放你媽的屁」等情
    ，業據證人即告訴人甲○○、證人丙○○於原審審理時證述
    綦詳。是被告係於告訴人質問其為何在過年期間講出要去其
    住家死給其看之不吉利話語後，脫口說出「放你媽的屁」，
    意指告訴人胡說，依當時之情況，被告應無認識其行為在於
    侮辱告訴人，並以侮辱之意欲實施其行為，尚難認被告有侮
    辱告訴人之故意。又被告所言雖屬粗俗，亦難認已足以貶損
    告訴人之名譽，自不構成公然侮辱罪。原審因認不能證明被
    告犯罪，對被告諭知無罪之判決，核無違誤。
四、檢察官上訴意旨以用「屁」形容、攻訐他人之言論，在客觀
    上已達一般人均認有貶損他人人格之程度，固非無見。然對
    人口出「屁」字是否構成侮辱，仍應視表示當時具體之情況
    而定，非謂言語中有出現「屁」字，必達貶損他人人格之程
    度。實務上縱有因使用「屁」字而被認定成立公然侮辱之案
    例，亦不當然適用於本案。檢察官據此指摘原判決不當，請
    求撤銷改判，難認有理，應予駁回。
據上論斷，應依刑事訴訟法第368條、第373條，判決如主文。
本案經檢察官呂建昌到庭執行職務。
中    華    民    國    98    年     7    月    2     日
                  刑事第七庭  審判長法  官  陳晴教
                                    法  官  游紅桃
                                    法  官  楊智勝
以上正本證明與原本無異。
不得上訴。
                                    書記官  林桂玉
中    華    民    國    98    年    7     月    2     日


司法院資訊處製作；財團法人民間司法改革基金會備份。
